# 租赁和非租赁部分

提问人：安好 时间：2023-01-12 14:50:06
陈版您好，新租赁准则第十二条规定：为简化处理，承租人可以按照租赁资产的类别选择是否分拆合同包含的租赁和非租赁部分。
1.根据这条规定，和房租一起交的物业费（物业费不满足可识别资产条件），可以并到房租里确认使用权资产吗？
2.这里的按照租赁资产的类别选择具体是什么含义？
3.准则有没有暗示鼓励或者优先选择分拆的意思。
谢谢！

回答人：chenyiwei
根据新租赁准则第九条：“合同中同时包含租赁和非租赁部分的，承租人和出租人应当将租赁和非租赁部分进行分拆，除非企业适用本准则第十二条的规定进行会计处理，租赁部分应当分别按照本准则进行会计处理，非租赁部分应当按照其他适用的企业会计准则进行会计处理。”据此，准则首先要求的是分拆租赁成分和非租赁成分，不分拆只是某些情况下可接受的简化处理。
对于物业费和租金，很明显应当分拆。不建议并入房租确认使用权资产，除非基于重要性原则，将物业费并入的处理影响是显著不重大的（相对于财务报表整体而言）。
对第十二条规定的按类别确定是否合并，具体的类别划分口径，准则无明确规定，可由管理层自行确定。